【裁判字號】    99,易,774
【裁判日期】    990406
【裁判案由】    詐欺
【裁判全文】
臺灣臺中地方法院刑事判決               99年度易字第774號
公  訴  人  臺灣臺中地方法院檢察署檢察官
被      告  甲○○
上列被告因詐欺案件，經檢察官提起公訴（99年度偵字第4528號
）），被告於本院行準備程序時就被訴事實為有罪之陳述，經聽
取當事人意見後，本院合議庭裁定由受命法官獨任進行簡式審判
程序，判決如下：
    主    文
甲○○共同犯詐欺取財罪，累犯，處有期徒刑壹年捌月。
    犯罪事實及理由
一、甲○○前有詐欺及偽造有價證券罪等前科，復因偽造文書案
    件，經臺灣屏東地方法院於民國88年1 月29日判處有期徒刑
    10 月確定，經通緝到案接續前案執行，甫於94年4月10日縮
    刑期滿執行完畢，竟仍不知悔改，與陳國忠（所涉共同詐欺
    取財罪部分，業經本院判處有期徒刑1年6月，減為有期徒刑
    9 月確定）及林連柑（所涉共同詐欺取財罪部分，業經臺灣
    臺南地方法院判處有期徒刑1年，減為有期徒刑6月確定）與
    真實姓名、年籍不詳，自稱「蔡先生」之成年男子共組詐欺
    集團，基於意圖為自己不法所有而共同詐欺取財之犯意聯絡
    ，由陳國忠找尋林連柑，告知作為人頭公司負責人可獲得豐
    厚酬勞，並要求林連柑申辦公司及個人之帳戶做為匯款之用
    ，並推由「蔡先生」先委託不知情之記帳業者陳月蓉（業經
    臺灣臺中地方法院檢察署檢察官為不起訴處分，臺灣高等法
    院臺中分院檢察署駁回再議確定，並經乙○○○聲請交付審
    判，為本駁回聲請確定）辦理「鈦和鎂有限公司」（下稱「
    鈦和鎂公司」）之設立登記事宜，陳稱該公司之負責人為林
    連柑，並向陳月蓉表示需借資新臺幣（下同）300 萬元之款
    項作為存款證明，致陳月蓉透過不知情之王麗珠（業經臺灣
    臺中地方法院檢察署檢察官為不起訴處分，臺灣高等法院臺
    中分院檢察署駁回再議確定，並經乙○○○聲請交付審判，
    為本院駁回聲請確定）向乙○○○表示欲借資300 萬元作為
    成立公司資金之存款證明，並約定將鈦和鎂公司之存簿及公
    司大小章交付與乙○○○保管，取信於乙○○○。陳國忠將
    開戶金額1000元交付林連柑做為開戶之用，並由甲○○、「
    蔡先生」於民國95年9 月12日，帶同林連柑至臺中縣沙鹿鎮
    ○○路355號之第一商業銀行沙鹿分行辦理帳號00000000000
    號個人帳戶，林連柑並將該個人帳戶之存簿及印章交付與「
    蔡先生」。另由甲○○及「蔡先生」於95年9 月27日，帶同
    林連柑前往臺南縣永康市○○路○段5號之第一商業銀行大灣
    分行，以鈦和鎂公司籌備處名義開設帳號為00000000000 號
    存款帳戶，並辦理語音轉帳功能，以便將上開300 萬元匯入
    及自由轉帳。而乙○○○誤以為其業已現實管領林連柑之印
    鑑及公司存簿，得以完全支配掌控上開鈦和鎂公司籌備處帳
    戶之一切款項提領，遂陷於錯誤而同意借資，並於95年9 月
    29日12時許，匯入300 萬元款項至上開第一商業銀行大灣分
    行帳號00000000000 號帳戶內，甲○○及「蔡先生」等旋以
    語音轉帳之方式，先於同日將該帳戶內之乙○○○前開所匯
    入之300 萬元，轉匯至林連柑另於第一商業銀行沙鹿分行申
    辦之前開帳號00000000000 號帳戶內，再由陳國忠於同日，
    帶同林連柑以臨櫃提款之方式，由林連柑將300 萬元臨櫃領
    出後，交由陳國忠取走而詐欺取財得手，陳國忠並自甲○○
    處取得5 萬元之報酬。嗣乙○○○發現上開鈦和鎂公司籌備
    處帳戶內之存款均遭語音轉帳匯出，始知受騙而報警處理。
二、前開犯罪事實，有下列證據可證：
  (一)被告於本院準備程序、審理時為認罪之陳述。
  (二)證人乙○○○於警詢時之證述、證人陳國忠、林連柑、乙○
    ○○、陳月蓉於偵查中之證述、證人陳國忠於另案審理中之
    證述。
  (三)第一商業銀行存款存根聯、第一商業銀行大灣分行鈦和鎂有
    限公司籌備處林連柑帳戶（帳號00000000000 號）之顧客帳
    戶資料查詢單、林連柑證件影本、開戶資料、交易往來明細
    、辦理語音轉帳功能申請資料表、語音轉帳轉入帳號查詢單
    、第一商業銀行沙鹿分行林連柑個人帳戶（帳號0000000000
     0號）開戶資料、交易往來明細、印鑑卡及取款憑條、公司
    名稱及所營事業登記預查申請表、經濟部商業司96年10月18
    日函各1份附卷可稽。
三、被告前因偽造文書案件，經臺灣屏東地方法院於88年1 月29
    日判處有期徒刑10月確定，經通緝到案接續前案執行，於94
    年4 月10日縮刑期滿執行完畢，有臺灣高等法院被告前案紀
    錄表1份在卷足憑，其於5年以內故意再犯上開有期徒刑以上
    之罪，為累犯，應依刑法第47條第1項之規定，加重其刑。
四、核被告所為，係犯刑法第339條第1項之詐欺取財罪。其與共
    犯陳國忠、林連柑、「蔡先生」等詐騙集團成員，對於上開
    詐欺取財犯行，有犯意聯絡及行為分擔，均為共同正犯。爰
    審酌被告前於92年及94年間，因與本案相類同之詐騙行為，
    業經臺灣新竹地方法院於96年9 月21日以96年度訴字第92號
    共同常業詐欺判處有期徒刑2年4月，俟經上訴臺灣高等法院
    及最高法院，於97年6 月12日經最高法院已97年度台上字第
    2572號駁回上訴確定，仍不知警惕，為貪圖鉅額利益，竟與
    共犯陳國忠、林連柑、「蔡先生」等詐騙集團成員相互勾結
    謀議犯罪，詐得款項高達300 萬元，對於被害人所生財產損
    害至鉅，迄未與被害人達成和解，惡性非輕；再參酌被告之
    智識程度、生活狀況、於本案犯罪中為重要之角色（本案得
    逞後，共犯陳國忠向被告領取5 萬元，顯然共犯陳國忠之角
    色較次於被告，且其非累犯，業經判處有期徒刑1年6月，經
    減刑為有期徒刑9 月確定），暨其犯罪後於本院準備程序及
    審理中坦承犯行等一切情狀，量處如主文所示之刑，以示懲
    儆。
據上論斷，應依刑事訴訟法第273條之1第1 項、第299條第1項前
段、第310條之2、第454條第1項，刑法第28條、第339條第1項、
第47條第1項，刑法施行法第1條之1第1項、第2項前段，判決如
主文。
本案經檢察官李莉玲到庭執行職務。
中    華    民    國    99    年    4     月    6     日
                  刑事第九庭    法  官 唐光義
以上正本證明與原本無異。
如不服本判決應於收受判決後10日內向本院提出上訴書狀，並應
敘述具體理由；其未敘述上訴理由者，應於上訴期間屆滿後20日
內向本院補提理由書（均須按他造當事人之人數附繕本）「切勿
逕送上級法院」。
                                書記官 黃聖心
中    華    民    國    99    年    4     月    6     日
附錄論罪科刑法條：
中華民國刑法第339條
（普通詐欺罪）
意圖為自己或第三人不法之所有，以詐術使人將本人或第三人之
物交付者，處 5 年以下有期徒刑、拘役或科或併科 1 千元以下
罰金。
以前項方法得財產上不法之利益或使第三人得之者，亦同。
前二項之未遂犯罰之。

司法院資訊處製作；財團法人民間司法改革基金會備份。
